【裁判字號】    91,交易,338
【裁判日期】    920627
【裁判案由】    業務過失傷害
【裁判全文】
臺灣臺北地方法院刑事判決                        九十一年度交易字第三三八號
    公  訴  人  臺灣臺北地方法院檢察署檢察官
    被      告  丙○○
右列被告因業務過失傷害案件，經檢察官聲請簡易判決處刑（九十一年度偵字第三一
九０號），經臺灣士林地方法院認不宜以簡易判決處刑且無管轄權，以判決移
刑事庭依普通程序審理，本院判決如左：
    主    文
丙○○從事業務之人，因業務上過失傷害人，處有期徒刑月，如易科罰金，以佰
元折算壹日。
    事    實
一、丙○○為快遞公司司機，負責駕駛自用小客貨車運送物品，為從事駕駛業務之人
    ；民國九十年六月二十日下午三時十分許，丙○○駕駛車牌號碼ＣＫ－九六０一
    號自用小客貨車載運遞送之物品，沿臺北市○○○路○段第二快車道由南向北方
    向行駛，行經該路段九十九號前，原應注意兩車併行之間隔、隨時採取必要之安
    全措施，而當時天氣晴、日間自然光線、視距良好、市區○○道路乾燥、平直、
    無缺陷及障礙，依其智識、能力又無不能注意之情事，詎丙○○竟疏未注意與在
    同向外側車道直行之車輛保持安全間隔，適有乙○○騎乘車牌號碼ＵＰＧ－六二
    ０號輕型機車同向在丙○○所駕車輛右側行駛，亦疏未注意保持安全間隔、隨時
    採取必要之安全措施，丙○○所駕車輛右側後視鏡遂與乙○○所乘機車左側後視
    鏡勾撞，乙○○因而失去平衡、人車倒地，受有右側脛骨平台骨折、右膝前十字
    韌帶斷裂併關節血腫、左手挫傷、右腿多處擦傷之傷勢。丙○○肇事後，於警員
    前往現場處理時，不逃避接受裁判而當場向警員自首、承認為肇事人而願接受裁
    判。
二、案經乙○○訴請臺灣士林地方法院檢察署檢察官聲請簡易判決處刑，經臺灣士林
    地方法院認不宜以簡易判決處刑且無管轄權，以判決移送本院刑事庭依普通程序
    審理。
    理    由
一、訊據被告丙○○對於右揭犯罪事實均坦承不諱，核與告訴人指訴情節及臺北市政
    府警察局中山分局交通分隊道路交通事故調查報告表、談話紀錄表、補充資料表
    、車輛照片、診斷證明書所載相符；而當時天氣晴、日間自然光線、視距良好、
    市區○○道路乾燥、平直、無缺陷及障礙，依被告之智識、能力又無不能注意之
    情事，亦據臺北市政府警察局中山分局交通分隊據報處理之員警觀察、記載明確
    ，有道路交通事故調查報告表附卷可稽。
二、按汽車行駛時，駕駛人應注意車前狀況及兩車併行之間隔，並隨時採取必要之安
    全措施，道路交通安全規則第九十四條第三項定有明文。本件被告於九十年六月
    二十日下午三時十分許，丙○○駕駛車牌號碼ＣＫ－九六０一號自用小客貨車載
    運遞送之物品，沿臺北市○○○路○段第二快車道由南向北方向行駛，行經該路
    段九十九號前，當時天氣晴、日間自然光線、視距良好、市區○○道路乾燥、平
    直、無缺陷及障礙，依被告之智識、能力又無不能注意之情事，前已述及，被告
    竟疏未注意與在同向外側車道直行之車輛保持安全間隔，適告訴人乙○○騎乘車
    牌號碼ＵＰＧ－六二０號輕型機車同向在被告所駕車輛右側行駛，亦疏未注意保
    持安全間隔、隨時採取必要之安全措施，被告所駕車輛右側後視鏡遂與告訴人所
    乘機車左側後視鏡勾撞，告訴人因而失去平衡、人車倒地，受有右側脛骨平台骨
    折、右膝前十字韌帶斷裂併關節血腫、左手挫傷、右腿多處擦傷之傷勢，被告有
    疏未與併行車輛保持安全間隔之過失甚明，且其過失與告訴人之傷勢間，有相當
    因果關係，臺北市車輛行車事故鑑定委員會、臺北市政府交通局亦同此認定，有
    臺北市車輛行車事故鑑定委員會北鑑審字第九０六０三四六七００號覆函暨鑑定
    意見書、附圖、說明、臺北市政府交通局北市交五字第０九一三０三九八七００
    號覆函暨覆議意見書在卷可資參佐；雖告訴人亦有疏未注意與併行車輛保持安全
    間隔之過失，但告訴人之過失並不能減免被告之過失，併此敘明。則本件事證已
    臻明確，被告犯行洵堪認定，應依法論科。
三、被告為快遞公司司機，負責駕駛自用小客貨車運送物品，為從事駕駛業務之人，
    是核其所為，係犯刑法第二百八十四條第二項前段從事業務之人因業務上過失傷
    害人罪。被告肇事後，於警員前往現場處理時，不逃避接受裁判而當場向警員自
    首、承認為肇事人而願接受裁判，此經本院職權查證屬實，有臺北市政府警察局
    交通警察大隊北市警交大四字第０九一六六一三二二００號覆函暨自首調查報告
    表可參，被告對於有權偵查犯罪之機關尚不知犯罪事實及犯罪人之前自首而願接
    受裁判，應依刑法第六十二條前段之規定減輕其刑。爰審酌被告並無前科、素行
    良好，有臺灣高等法院被告全國前案紀錄表可按，從事駕駛業務竟於行人穿越道
    上肇事，疏失情節嚴重，於犯罪後自首接受裁判，因一時貪便求快、疏未注意與
    同向車輛保持安全間隔而肇事致人受傷，肇事後旋即自首坦承犯行、非無悔意，
    且就本件事故之發生告訴人亦有過失，但告訴人所受傷勢非輕，被告迄今已逾二
    年仍未賠償告訴人所受損害，惟被告當庭表明願賠償新臺幣十五萬元，所提金額
    尚非顯不合理，告訴人則未慮及己身過失，請求高達新臺幣一百萬至三百萬元之
    鉅額賠償，致雙方無法達成和解等一切情狀，量處如主文所示之刑，並諭知如易
    科罰金之折算標準，以資懲儆。
據上論斷，應依刑事訴訟法第四百五十二條、第二百九十九條第一項前段，刑法第二
百八十四條第二項前段、第六十二條前段、第四十一條第一項前段，罰金罰鍰提高標
準條例第一條前段、第二條，判決如主文。
本案經檢察官甲○○到庭執行職務。
中      華      民      國    九十二    年      六      月    二十七    日
                                  臺灣臺北地方法院交通法庭
                                          法  官  洪  文  慧
右正本證明與原本無異。
如不服本判決，應於判決送達後十日內向本院提出上訴狀(應抄附繕本)。告訴人
或被害人如對於本判決不服者，應具備理由請求檢察官上訴，其上訴期間之計算
係以檢察官收受判決正本之日期為準。
                                          書記官  江  虹  儀
中      華      民      國      九十二      年    六    月    二十七    日
附錄本案論罪科刑法條全文：
中華民國刑法第二百八十四條
 (過失傷害罪)
因過失傷害人者，處六月以下有期徒刑、拘役或五百元以下罰金，致重傷
者，處一年以下有期徒刑、拘役或五百元以下罰金。
從事業務之人，因業務上之過失傷害人者，處一年以下有期徒刑、拘役或
一千元以下罰金，致重傷者，處三年以下有期徒刑、拘役或二千元以下罰
金。


司法院資訊處製作；財團法人民間司法改革基金會備份。
